臺灣高等法院臺南分院刑事判決
111年度原上訴字第5號
上  訴  人  臺灣嘉義地方檢察署檢察官
被      告  張明煒



上列上訴人因被告違反組織犯罪防制條例等案件，不服臺灣嘉義
地方法院109年度原訴字第16號中華民國110年12月17日第一審判
決（起訴案號：臺灣嘉義地方檢察署109年度偵字第6567號、109
年度偵字第9243號），提起上訴，本院判決如下：
    主  文
上訴駁回。
    事實及理由
壹、上訴得明示僅就判決之刑、沒收或保安處分一部為之。刑事
    訴訟法第348條第3項定有明文。而為尊重當事人設定攻防之
    範圍，並減輕上訴審審理之負擔，容許上訴權人僅針對刑、
    沒收或保安處分一部提起上訴，其未表明上訴之認定犯罪事
    實部分，則不在第二審之審判範圍。如為數罪併罰之案件，
    亦得僅針對各罪之刑、沒收、保安處分或對併罰所定之應執
    行刑、沒收、保安處分，提起上訴，其效力不及於原審所認
    定之各犯罪事實，此部分犯罪事實不在上訴審審查範圍（11
    0年6月16日修正理由參照）。本件檢察官表明僅就原判決量
    刑之部分提起上訴（本院卷二第119頁），是原判決關於被
    告張明煒之犯罪事實部分，不在本院審理範圍。
貳、本判決書關於犯罪事實、證據及理由部分，引用原審判決書
    之記載（如附件）。
參、檢察官上訴意旨略以：
(一)被告張明煒僅坦承涉犯詐欺取財未遂罪，未承認涉犯詐欺取
    財既遂罪，亦未與被害人達成和解，造成社會大眾對詐欺行
    為之深惡痛絕，惡性非輕，原審未審酌及此，僅對被告張明
    煒論以如判決主文之刑，容有量刑不當之違誤。
(二)綜據上述，原審判決量刑尚嫌未洽，要難認為妥適，請撤銷
    原判決，並從重量刑，以昭公允。　　
肆、駁回上訴之理由：　　
一、原判決已說明其量刑之理由：
    審酌被告不思正途獲取財物，於國家大力查緝詐騙集團下，
    猶仍為圖己利，由共同被告孫彥龍成立電信詐騙機房，被告
    及共同被告陳峰乾、姜嚴凱、黃俊勳、吳鎮濠擔任話務、共
    同被告葉冠廷負責硬體、軟體設備及搭載機房成員，參與該
    詐騙集團之分工，圖謀不法所得，詐取香港地區人民之金錢
    ，影響社會治安，犯罪所生危害非輕，亦嚴重影響我國國際
    聲譽，並詐得被害人侯穎意之港幣14,600元。審酌被告之參
    與程度、素行、負責工作；被告擔任二線話務，否認詐欺取
    財既遂。被告張明煒自陳高職畢業之智識程度，未婚，沒有
    小孩，與母親同住，現在從事貼磁磚工作，家裡經濟勉持等
    一切情狀，就三人以上共同詐欺取財既遂罪部分，累犯，處
    有期徒刑1年4月，就三人以上共同詐欺取財未遂罪部分，累
    犯，處有期徒刑8月，並考量其犯罪手段、侵害法益等，定
    其應執行之刑為有期徒刑1年6月。本院認核與卷內各項量刑
    之證據資料並無不符，亦與刑法第57條各款規定無違，其裁
    量權之行使並無違法或不當之處。
二、查被告於本院審理中已坦承全部犯行（本院卷二第119頁）
    ；另本案之共犯黃俊勳、葉冠廷業已與被害人侯穎意達成和
    解並各賠償被害人新台幣35,000元完竣，有本院和解筆錄、
    黃俊勳之中國信託銀行匯出匯款申請書影本、葉冠廷之臺灣
    銀行匯出匯款交易憑證影本、本院公務電話查詢紀錄表、交
    易紀錄及匯入匯款通知等在卷可稽（本院卷一第331-333、3
    49-353、355、357-361頁），足認被害人所受之損害已得到
    彌補。被告雖未參與和解，惟檢察官主張被告僅承認部分犯
    行，已經原審斟酌；尚未與被害人達成和解，應從重量刑部
    分，其量刑之因子亦有變更，檢察官未及審酌於此，尚非可
    採。
三、綜上，檢察官以前開情詞指摘原判決量刑不當，其上訴為無
    理由，應予駁回。　　
伍、應適用之程序法條：依刑事訴訟法第368條、第373條。
本案經檢察官張建強提起公訴，檢察官楊騏嘉提起上訴，檢察官
盧駿道到庭執行職務。   
中　　華　　民　　國　　111 　年　　9   　月　　14 　 日
                  刑事第二庭    審判長法　官  楊清安
                                      法　官  陳珍如
                                      法　官  陳顯榮
以上正本證明與原本無異。
如不服本判決應於收受送達後20日內向本院提出上訴書狀，其未
敘述上訴理由者，並得於提起上訴後20日內向本院補提理由書（
均須按他造當事人之人數附繕本）「切勿逕送上級法院」。
　　　　　　　　　　　　　　　　　　　書記官  陳筱婷
中　　華　　民　　國　　111 　年　　9 　　月　　14　　日
附錄本案論罪科刑法條：
組織犯罪防制條例第3條
發起、主持、操縱或指揮犯罪組織者，處3年以上10年以下有期
徒刑，得併科新臺幣1億元以下罰金；參與者，處6月以上5年以
下有期徒刑，得併科新臺幣1千萬元以下罰金。但參與情節輕微
者，得減輕或免除其刑。
具公務員或經選舉產生之公職人員之身分，犯前項之罪者，加重
其刑至二分之一。
犯第1項之罪者，應於刑之執行前，令入勞動場所，強制工作，
其期間為3年。
前項之強制工作，準用刑法第90條第2項但書、第3項及第98條第
2項、第3項規定。
以言語、舉動、文字或其他方法，明示或暗示其為犯罪組織之成
員，或與犯罪組織或其成員有關聯，而要求他人為下列行為之一
者，處3年以下有期徒刑，得併科新臺幣3百萬元以下罰金：
一、出售財產、商業組織之出資或股份或放棄經營權。
二、配合辦理都市更新重建之處理程序。
三、購買商品或支付勞務報酬。
四、履行債務或接受債務協商之內容。
前項犯罪組織，不以現存者為必要。
以第5項之行為，使人行無義務之事或妨害其行使權利者，亦同
。
第5項、第7項之未遂犯罰之。

中華民國刑法第339條之4
犯第339條詐欺罪而有下列情形之一者，處1年以上7年以下有期
徒刑，得併科1百萬元以下罰金：
一、冒用政府機關或公務員名義犯之。
二、三人以上共同犯之。
三、以廣播電視、電子通訊、網際網路或其他媒體等傳播工具，
    對公眾散布而犯之。
前項之未遂犯罰之。